臺灣高等法院臺南分院刑事判決
111年度上訴字第702號
上  訴  人  臺灣臺南地方檢察署檢察官
上  訴  人  
即  被  告  陳育微
選任辯護人  彭大勇律師
            林士龍律師
            郭栢浚律師  
上列上訴人因被告違反毒品危害防制條例等案件，不服臺灣臺南
地方法院109年度訴字第1196號中華民國111年3月17日第一審判
決（起訴案號：臺灣臺南地方檢察署109年度偵字第15279號、第
5253號、第14124號），提起上訴，本院判決如下：
    主  文
上訴駁回。
    事  實
一、陳育微明知甲基安非他命屬毒品危害防制條例第2條第2項第
    2款所列之第二級毒品，不得販賣，竟意圖營利而基於販賣
    第二級毒品之犯意，以三星廠牌0000000000號行動電話內LI
    NE通訊軟體（下稱LINE）作為聯絡工具，於民國109年3月8
    日凌晨2時許，羅君平先以LINE和陳育微詢問甲基安非他命
    價錢後，於同年月9日下午約17至18時之某時許，羅君平前
    往臺南市○○區○道○號交流道下，至○○區○○路000號旁陳育微
    日常擺設賣菱角之攤位處，和陳育微交易新臺幣（下同）1,
    000元之重量不詳甲基安非他命1包並給付價金。嗣經警於10
    9年3月11日，持搜索票至陳育微位在臺南市○○區○○路000號
    之住處執行搜索，當場查扣上開聯絡販毒用手機，而查悉上
    情。
二、案經臺南市政府警察局麻豆分局報告及臺灣臺南地方檢察署
    檢察官偵查起訴。
    理  由
壹、上訴審理範圍：本件原審判決後，上訴人即被告陳育微（下
    稱被告）就原判決有罪部分（即起訴書附表編號2）犯罪事
    實提起上訴，檢察官則就原判決關於起訴書附表編號1無罪
    部分提起上訴，是原審判決關於起訴書附表編號3、4（即販
    賣第二級毒品甲基安非他命予方士銘2次無罪部分）不在本
    院審理範圍。本院審理範圍為起訴書附表編號1、2（即原審
    判決有罪部分及起訴書附表編號1無罪部分），合先敘明。
貳、有罪部分
一、證據能力之說明：
　㈠按被告之自白，非出於強暴、脅迫、利誘、詐欺、疲勞訊問
    違法羈押或其他不正之方法，且與事實相符者，得為證據，
    刑事訴訟法第156條第1項定有明文。至於被告自白之動機為
    何，則屬其內心之意思，本有多種可能性，難自外部觀察得
    知，或係為求輕判，或係出於悔悟而和盤托出，均有可能，
    然若偵審機關無不法取證之情形，即不能執其動機而否定自
    白之任意性（最高法院111年度台上字第1606號判決意旨參
    照）。本件被告於109年3月13日偵查中經原審羈押訊問時，
    關於起訴書附表編號2所示販賣第二級毒品甲基安非他命予
    證人羅君平之毒品交易犯罪事實為肯定供述之自白，被告於
    本院審理時雖辯稱當時因為怕被羈押所以坦承，但觀諸其經
    原審法官訊問時所供：「（問：是為了交保才承認？）確實
    是事實，將來不會翻供」等語（聲羈卷第20頁），且有辯護
    人沈昌憲律師在場為被告辯護並表示希望具保意見，此經原
    審訊問筆錄記載甚明（聲羈卷第21至22頁），況被告於本院
    審理時亦明白供稱：當時在場並無人逼迫伊一定要承認、警
    察、法官、檢察官沒有逼迫伊一定要承認，因為伊在地檢署
    時，裡面有一個女犯人，她跟伊說如果要交保就是要承認等
    語（本院卷第316頁）。是被告固爭執其自白之動機有其他
    目的，然若無不法取證之情形，即不能執其動機而否定自白
    之任意性；且被告迄至本院審理終結未提出其他可供證明其
    下列經本院所引用之自白部分，究有如何之遭受「強暴、脅
    迫、利誘、詐欺、疲勞訊問、違法羈押或其他不正之方法」
    始為自白之證據，足認被告下列經本院所引用之自白部分，
    依上開規定，自得為證據。
  ㈡證人羅君平之警詢筆錄：　　
　　按被告以外之人於檢察事務官、司法警察官或司法警察調查
    中所為之陳述，與審判中不符時，其先前之陳述具有較可信
    之特別情況，且為證明犯罪事實存否所必要者，依刑事訴訟
    法第159條之2規定，自得為證據。亦即茍同時具備信用性（
    可信性）之情況保障及必要性兩項傳聞法則例外之要件，其
    先前在警詢所為之陳述，自得為證據。倘被告以外之人於警
    詢之陳述，係在較可信之特別情況下所為，且為證明犯罪事
    實存否所必要，卻與審判程序中所為陳述不符，考量實體真
    實發現之訴訟目的，特別規定各該審判外之陳述得為證據。
    而證人之警詢陳述是否具有上述較可信性及必要性，應就其
    警詢陳述與審判中陳述交互觀察，該先前之陳述，從客觀上
    之環境或條件等情況加以觀察，有無足以取代審判中反對詰
    問之可信性保證，以及該項陳述與待證事實有無關聯性、必
    要性等節，予以綜合比較判斷（最高法院111年度台上字第3
    608號判決意旨參照）。證人羅君平於警詢中之就關於被告
    犯行部分之證述，雖係審判外之陳述，被告及其辯護人於本
    院準備程序中並爭執證人羅君平警詢時證述之證據能力（本
    院卷第142頁），惟證人羅君平於警詢中所為之陳述，筆錄
    內容涉及案情部分均由受訊人連續陳述，內容具體而完整，
    復查無警詢筆錄製作過程有何不法或不適當之情事，可認證
    人羅君平之警詢筆錄確係出於其自由意志所為之陳述。其所
    為之陳述可認係出於自然性之發言，而較未摻雜其他計畫性
    、動機性或感情性之客觀陳述，因此尚不致因多慮而為模糊
    事實或迴護被告之陳述，亦無設詞誣陷被告或其他具有非任
    意性陳述之情形。又其於警詢時所言，係首次接受本件相關
    案情之詢問，距離案發較近，記憶較為清晰，又採一問一答
    ，尚無充裕時間權衡陳述之利害關係，無暇捏編掩飾或偏頗
    迴護，且未直接面對被告，人情之心理壓力較小，故證人之
    陳述，自較無機會受到不當汙染或外界干擾，虛偽陳述之可
    能性偏低，故證人羅君平於警詢中所為與原審審理時不符之
    陳述，顯有較可信之特別情況，基於發見真實之需求，且為
    證明被告犯罪事實之存否所必要，並斟酌上開供述證據之取
    得過程無瑕疵，且與本案待證事實間具有相當之關聯性，應
    認證人羅君平於警詢時之陳述，符合刑事訴訟法第159條之2
    之情形，有證據能力。
　㈢除上述爭執外，下述其餘經本院列為本案證據之被告以外之
    人於審判外之陳述，業據檢察官、被告及辯護人於準備程序
    中，陳明均同意作為證據使用，本院審酌以下所引用之卷附
    言詞陳述及書面陳述作成時之情況，尚無違法不當，與本案
    待證事實間復具有相當之關聯性，且經本院於審理時逐一提
    示予被告及辯護人表示意見，無礙於被告之彈劾詰問權，而
    認上開證據資料合於刑事訴訟法第159 條之5 規定，因而均
    具證據能力。至其餘憑以認定本案犯罪事實之非供述證據，
    查無違反法定程序取得之情，依同法第158 條之4 規定反面
    解釋，亦具證據能力。　　
二、認定犯罪事實所憑之證據及理由（即起訴書附表編號2：被
    告販賣甲基安非他命予羅君平部分）：
　㈠訊據被告固坦承於109年3月8日凌晨2時許使用以0000000000
    號手機與證人羅君平以LINE通訊軟體（下稱LINE）之訊息聯
    絡之事實，惟矢口否認有何上開販賣第二級毒品行為，辯稱
    ：「那天是羅君平要來和我買菱角，問我菱角價格，我沒有
    和他見面」等語，上訴後其辯護人則以：⒈被告在羈押庭雖
    有自白，不能僅憑被告單方面的自白而對被告為不利的認定
    。⒉被告一直跟辯護人強調，在羅君平所講的時間點，109年
    3月9日當天不可能有在攤位販賣菱角，因為並不是產期，相
    關的事證、網路的說明、證人吳秉洋的說明，都可以獲得那
    個時間並不是菱角的產季，沒有所謂擺攤賣菱角的可能性，
    羅君平的說法已與客觀事證不符。⒊最重要的一點，麻豆分
    局也看過相關光碟，也說當時證人羅君平的車輛並沒有經過
    （國道三號）○○交流道，這部分足以證明證人羅君平所述是
    誣指被告，且他自己在原審除了提出書狀，也在具結時表示
    真的沒有向被告購買毒品，證人羅君平在原審已經承認在警
    偵訊所述都是不實在的，涉嫌偽證，請鈞院依法根據卷內相
    關事證，撤銷原審判決，改諭知被告無罪等語，為被告辯護
    。
　㈡經查：
  ⒈「安非他命」、「甲基安非他命」均係屬毒品危害防制條例
    第2 條第2 項第2 款所列之第二級毒品，安非他命多為硫酸
    鹽或鹽酸鹽，可溶於水，為白色、略帶苦味之結晶，甲基安
    非他命亦多為硫酸鹽或鹽酸鹽，可溶於水，亦為白色、略帶
    苦味之似冰糖狀結晶，但使用劑量及致死劑量，仍屬有別。
    目前國內發現者都為甲基安非他命的鹽酸鹽，緝獲之安非他
    命藥物，多為甲基安非他命，安非他命在國內取得不易，施
    用情形較少，且衡諸一般施用毒品者對於所施用之毒品究為
    「安非他命」、「甲基安非他命」，並無辨明之能力等情，
    足認被告及證人羅君平於本案中陳述毒品「安非他命」應係
    「甲基安非他命」，合先敘明。
　⒉證人羅君平於109年3月12日警詢時，即明確證稱其施用之甲
    基安非他命毒品來源係向被告購買，且證稱：「我只跟他買
    過一次一毒品，那次以1,000元之代價購買安非他命品1小包
    （重量不詳）。」、「我都是以我所持用之門號0000000000
    號行動電話之LINE的通訊軟體撥打陳育微所持用之門號0000
    000000號行動電話之LINE與對方聯絡購買毒品事宜。」、「
    （問：提示陳育微手機之網路通訊軟體『LINE』（暱稱陳小薇
    ）與你手機之網路通訊軟體『LINE』對話截圖（時間109年3月
    8日14時〈應為凌晨2時〉13分、14分、15分、16分），這通是
    你與何人之通話？所談論内容為何？）是我跟陳育微的對話
    。這是要購買交易毒品的對話。我坦承是我用電話跟陳育微
    聯絡後，向陳育微購買毒品。」、「本次聯絡是在109年3月
    9日下午至臺南市○○區交流道下附近交易毒品有成功，我以
    新臺幣1,000元價錢向陳育微購買二級毒品安非他命1小包（
    重量我不清楚）。正確交易時間為108年3月9日16至17時許
    。」等語（警卷第105至107頁），復於同日偵查中具結證稱
    ：「我的毒品來源是『玉梅』，我手機裡面也是輸入玉梅，她
    的本名我不知道。就是照片編號7（即被告陳育微）。我是
    在朋友那邊認識的，因為去買菱角。後來才知道她有毒品。
    之前有一段時間沒有聯絡，最近是因為我需要毒品，才問她
    。警卷第4頁line通話照片『羅絲』是我，是我與『玉梅』的通
    話。於109年3月8日上午2時13分起，是我問她安非他命現在
    的價錢。我打電話跟傳訊息是問她半包菱角的價錢是多少。
    菱角就是指安非他命。她說『55』。2時14分她回答『什麼都別
    說來就是了』是指她說不用問，過去再說。就是直接叫我過
    去○○。因為她本來就在○○交流道下的7-11附近賣菱角。我就
    過去找她。我3月8日只是問她價錢。我3月9日下午5、6點才
    直接過去○○交流道下7-11附近，陳育微擺攤的地方找她，跟
    她買1千元的安非他命。我是從白河開車過去到國道三○○交
    流道下去後，到了7-11的路口右轉往○○市區的方向，她的攤
    位是在我的對向，回頭停到她的攤位前面，直接拿1千元現
    金給她，她當場交付1小包1,000元安非他命。交易完之後就
    各自離開。（問：但3月8日2時13分才通話，為何2時15分就
    馬上問她半包菱角多少錢？）因為我2時13分打給她時，她
    沒有接。她就直接回『什麼都別說來就是了』，所以我才問半
    包菱角是多少我忘了。她回答『55』是指半錢5,500元。我後
    來買到這包毒品，就是我當天晚上施用的。我是單純跟她買
    ，我沒有跟他合資」等語（偵一卷第266至268頁）。針對確
    實交易地點，證人羅君平證稱：「（問：你是本來就知道他
    的攤位在那裡？）是」等語（偵一卷第268頁），亦陳明其
    本已知道被告日常擺攤之位置。是證人羅君平於警詢及偵查
    中，就本次如何與被告聯繫本次購買甲基安非他命及實際在
    何日交易、如何駕車至被告日常擺攤攤位處和被告交易之情
    節及交易地點等均證述詳細，且其就與被告於109年3月8日
    凌晨2時13分至16分期間以「LINE」訊息對話後，於翌日（9
    日）下午約17至18時之某時許，駕車前往被告日常擺攤處，
    以1,000元向被告購買甲基安非他命1包等販賣犯行之重要事
    項，於警詢、偵訊時所證述之內容前後一致，情節具體明確
    ，足徵其證詞內容真實性甚高。
　⒊至於本次交易確實之時間，證人羅君平於警詢時雖證稱是「1
    08年3月9日16至17時許」、於偵查中則證稱是「3月9日下午
    5、6點」，雖有差異，惟按證人之陳述前後稍有不符或相互
    間有所歧異，究竟何者為可採，事實審法院非不可本於經驗
    法則，斟酌其他情形，作合理之比較，定其取捨。若其基本
    事實之陳述與真實性無礙時，仍非不得予以採信，非謂一有
    不符或矛盾，即認全部均為不可採信（最高法院111年度台
    上字第1873號判決意旨參照）。上開交易之日期證人羅君平
    確已指明為108年「3月9日」，為前述LINE訊息聯絡後之翌
    日無訛，雖時間上前後所稱之「16至17時許」、「下午5、6
    點」雖略有出入，但仍非有矛盾而不可採。被告辯護人質疑
    警提供之109年3月9日下午17時至18時，國道三號六甲交流
    道之監視錄影畫面並無拍攝得證人羅君平駕駛車輛之影像、
    及警向本院函覆以證人羅君平名下交通工具000-***0號自小
    客車（現已逾期註銷）查詢，亦未發現000-***0號自小客車
    於109年3月9日行經○○交流道之車行紀錄，並稱另以高速公
    路涉案車輛查詢，可查詢紀錄僅為1年，故無法查得相關資
    料等情。有臺南市政府警察局麻豆分局111年7月23日南市警
    麻偵字第1110418055號函暨附件職務報告、高速公路涉案車
    輛查詢資料及車輛詳細資料報表等資料在卷(本院卷第233至
    239頁)，即可證明證人羅君平未於上述所稱之「下午5、6點
    」經過上述交流道之情，然而，證人羅君平所述之時間並不
    精確，而一般人所稱之下午某時亦容有與確實時間之誤差，
    此有證人羅君平警詢時所述之交易時間為「16至17時許」可
    知，且該時間是實際交易，抑或是經過上開交流道之時間亦
    無法確定，再以被告提出網路google地圖資料1紙(本院卷第
    127頁)，查得自接近國道三號○○交流道之「中油（直營）烏
    山頭交流道站（即○○交流道）」起算至被告位在臺南市○○區
    ○○路000號住處之距離約3.8公里，正常行車速度開車約需6
    分鐘之時間，稽此，殊不能以警提供「109年3月9日下午17
    時至18時國道三號○○交流道之監視錄影畫面」無查得與證人
    羅君平名下曾登錄之車輛車牌紀錄，即謂證人羅君平未前往
    被告攤位處，而遽為利於被告之認定。
  ㈢又證人羅君平確實在3月8日凌晨2時14分至2時16分間和被告
    陳育微有如下之訊息對話「微：什麼都別說來就是了。羅：
    半包菱角是多少我忘了。人嘞。微：55。羅：了解」，有該
    二人之LINE對話紀錄翻拍照片及羅君平手機紀錄與「玉梅」
    行動電話翻拍畫面1張（警卷第119頁），核與其上開證述相
    符，顯見其二人確實在上開時間有所聯繫。按因販賣毒品行
    為一向懸為厲禁，販毒者為避免遭監聽查緝，以電話聯繫時
    ，基於默契或共識，以暗語代之或僅相約見面，未敘及交易
    細節，即可於碰面時進行交易，於電話中未明白陳述實情，
    並不違背常情，雖非直接可以推斷該被告之犯罪，但以此項
    證據與購毒者之陳述或其他案內證據為綜合判斷，若足以認
    定犯罪事實者，仍不得謂非補強證據（最高法院108年台上
    字第1748號判決意旨參照）。且參酌被告陳育微在原審羈押
    庭訊問時就本次和羅君平交易毒品之行為坦承犯行，並稱「
    確實是事實，將來不會翻供。對羅君平在偵查中證述向我購
    買毒品之證詞我沒有意見，在檢察官那邊否認是不實在的」
    等語（聲羈卷第20至21頁）。是被告陳育微上開販賣第二級
    毒品甲基安非他命予羅君平之事實，除有證人羅君平經具結
    後之證述及被告陳育微之犯罪自白外，仍有與證詞相符之LI
    NE對話訊息足可為補強證據。堪認其等間之LINE對話訊息內
    容係如證人羅君平於警偵所述，其係欲買甲基安非他命，而
    打電話詢問被告「半包菱角的價錢」、「55」係購毒暗語，
    即上開證人羅君平之證述有此LINE對話訊息足以補強。
  ㈣證人羅君平雖在原審審理時改口翻異前詞而證稱：「被告陳
    育微從來沒有販賣第二級毒品給我。我沒有在109年3月9日1
    7時、18時許，在那個臺南市○○區交流道底下向陳育微購買
    安非他命，因為那天警察突然來找我，我也不知道到底什麼
    情形，我會怕，現在我就想說她如果有，因為我有欠她錢，
    她常常跟我要，我想說警察問這個，我就都跟他說有，說有
    我有跟她買這樣，我就想說這樣她應該以後就不會再打電話
    給我了。我是跟她買菱角，用LINE問她價錢。我跟她傳說『
    半包菱角多少我忘記了』，半包就是半袋。是整袋麵粉帶的
    那種整袋的半袋。是大袋的，我們都稱『包』，整包整袋這樣
    。她就跟我說現在壹袋550，550我們都說55這樣」等語（原
    審卷第243至244頁）。惟被告陳育微在警詢中供稱：「截圖
    對話内容稱『半包菱角』係指就一般平常吃的冷凍菱角。對話
    內容稱『55』係指半斤55元」（警卷第22頁）；復在偵查中供
    稱：「我是在賣菱角的，現在都在賣冷凍的，羅君平是問我
    煮熟的凍菱角半包是多少，我跟他說一斤55元。（他之前跟
    你買菱角都多少錢？）之前我一斤都賣100元，現在賣冷凍
    的比較貴」等語（偵一卷第107至108頁），於本院審理時復
    稱其擺攤賣生鮮菱角是在每年8至12月間（產季），賣完之
    後，有賣的話是冷凍的。其會去跟人家買回來賣的，因為我
    們沒有做冷凍的菱角，自產自銷是8至12月，之後就是向來
    收菱角的大盤商批貨來賣冷凍的，一整年都可以賣等語。而
    質以前述LINE訊息中證人羅君平所詢價錢，被告供稱：「（
    問：109年3月8日為何羅君平LINE你的時候，問你價錢是問
    什麼東西？）他問我菱角的價錢。（問：你如何回答？）55
    元。我那時候在網路賣冷凍的，冷凍煮起來也是有賣熟的，
    因為客人要買的不一定，有時候要買生的，有時候要買熟的
    。我們LINE對話紀錄上，羅君平問我半包多少，我煮出去賣
    的一定比較貴，我跟他說55元是正常的。」等語（本院卷第
    311至313頁）；被告陳育微就同一個通話內容，於警詢及偵
    查中所供述關於證人羅君平要詢問菱角之計價數量基礎及價
    格已前後不同，於本院審理時仍供稱「55」是因賣冷凍菱角
    的價錢，且煮熟賣出價格較貴等語，更與證人羅君平於原審
    審理時所改證之內容（一袋550元）不同。倘二人確是針對
    菱角買賣細節為討論，豈會有如此不同之認知，顯屬證人羅
    君平與被告臨訟互為辯解之託詞。況且，證人羅君平詢問菱
    角買賣之時間為凌晨2時許，為一般人休息時間，且購買菱
    角亦非緊急或急迫之事，何須急於凌晨時分加以詢問？復觀
    證人羅君平於偵查中所證：「當時我打電話及傳簡訊的時間
    是凌晨2點，我不可能是要買菱角，陳育微晚上不可能擺攤
    」等語（偵一卷第267頁），而關於證人羅君平為何於凌晨
    以LINE詢問？被告對此辯稱「我真的不知道。因為他之前有
    欠我錢，我說『什麼都別說來就是了』是因為他好幾次都說要
    來，結果都沒有，他放管我好幾次了，我都隨意應付他，而
    且又半夜2點，我才隨便回應他。我叫他來在講。」等語，
    無法提出可資昭服之辯解，益徵證人羅君平於偵查中所證稱
    菱角就是指甲基安非他命、當時是詢問毒品價格之證詞為真
    ，而證人羅君平於原審審理時所證凌晨以LINE係詢問買賣菱
    角乙節，顯悖常情，不可採信。況買賣菱角並非違法之事，
    被告陳育微何以不在LINE中說明清楚，反而要羅君平「什麼
    都別說來就是了」，刻意不要與證人羅君平繼續提及相關內
    容，否則，倘羅君平到場卻無法購得菱角，不是徒勞白費。
    是證人羅君平嗣後翻異之證詞及被告陳育微之辯解均不可採
    。
　㈤至於被告辯稱其擺攤賣菱角時間在每年8至12月，之後僅賣冷
    凍菱角，有以網路販售並無擺攤等語（本院卷第311頁），
    其男友證人吳秉洋亦到庭證述被告每年擺攤賣菱角時間為9
    至12月等語（本院卷第292至293頁），時間始點雖略有差異
    ，但不外係證明被告於本案販毒時間之109年3月9日並無在
    場擺攤；然被告於本院審理時自承其與證人羅君平熟識，其
    亦知道被告日常擺攤賣菱角之所在（位在其住處旁，掛有○○
    菱角招牌），此核與本院查得google地圖資料1紙(本院卷第
    325頁)顯示之被告擺攤位置、擺設菱角影像相符，被告亦稱
    證人羅君平知曉其擺攤賣菱角之所在，與證人羅君平前述偵
    查中證述此節相符，是縱如被告所辯稱其擺攤時間為每年8
    至12月間，亦無法排除證人羅君平所稱當時前往被告之攤位
    僅係指其日常擺攤之所在而已；被告復辯稱「羅君平有跟我
    借錢，有時候他如果身上沒錢或沒錢加油，都會來跟我借，
    累積起來差不多萬把塊。」、「我們沒有借據，他借錢都是
    小錢。我們認識差不多3、4年了，應該是107年那時候開始
    累積到108年6月中下旬，他後來還要跟我借錢，我就不借錢
    給他了。」、「因為我不借錢給他，還一直打電話來借錢。
    」等語（本院卷第309至310頁），意指與證人羅君平有金錢
    糾葛，縱認被告對此與證人羅君平交情生異，其為何直至10
    9年3月間（相距9月以上）仍有依此而為爭執，此實無何產
    生重大嫌隙之理由，況雙方尚有以LINE聯繫，通訊內容約定
    見面，並未見雙方有任何不愉快之言詞，或被告嚴厲要求還
    錢等情，有上開手機對話紀錄翻拍照片可參，證人羅君平更
    無須承擔偽證重罪之風險為不實陳述以誣陷被告。可徵被告
    此部分辯解本難可採。
　㈥再衡酌被告於109年3月13日原審羈押庭經法官訊問時，供承
    ：「（對聲請書所示販賣毒品之犯罪事實有何意見？）我對
    聲請書附表所載之犯罪事實包括交易對象、交易時間、地點
    、交易方式、毒品種類、交易金額全部都承認。（是為了交
    保才承認？）確實是事實，將來不會翻供。」等語(聲羈卷
    第19至22頁），已如前述，而當時亦有辯護人在場為被告辯
    護，衡情販賣第二級毒品甲基安非他命罪，毒品危害防制條
    例於109年1月15日修正前（同年7月15日施行）係法定本刑
    為無期徒刑或7年以上有期徒刑之重罪（詳後述），被告當
    無不知之理，而趨吉避凶、不甘受罰乃屬人之常情，苟無上
    開販賣第二級毒品甲基安非他命之情事，其避之唯恐不及，
    焉有任意承認之理？顯見被告在有辯護人陪同的情形下，坦
    承其有販賣甲基安非他命予證人羅君平之部分陳述，應認為
    實在。被告事後辯稱其是為要交保免被羈押，而在原審羈押
    庭訊問時坦認罪行，此非其真意云云，仍無可採。
  ㈦按毒品危害防制條例所規定之販賣毒品罪，雖未明示「營利
    之意圖」為其犯罪構成要件，然「販賣」一語，在文義解釋
    上當然已寓含有買賤賣貴，而從中取利之意思存在。且從商
    業交易原理與一般社會觀念而言，販賣行為在通常情形下，
    仍係以牟取利益為其活動之主要誘因與目的。又政府為杜絕
    毒品氾濫，毒害人民甚深，再三宣導民眾遠離毒品、媒體報
    導既深且廣，對於禁絕毒品之政策，應為大眾所熟悉。再政
    府對於查緝施用、轉讓及販賣毒品無不嚴格執行，且販賣毒
    品罪係重罪，若無利可圖，衡情一般持有毒品者，當不致輕
    易將持有之毒品交付他人。況販賣毒品乃違法行為，非可公
    然為之，且有其獨特之販售路線及管道，亦無公定之價格，
    復可任意增減其分裝之數量，而每次買賣之價量，亦可能隨
    時依市場貨源之供需情形、交易雙方之關係深淺、資力、對
    行情之認知、查緝是否嚴緊，及購買者被查獲時供述購買對
    象之可能性風險評估等諸般事由，而異其標準，非可一概而
    論，是販賣之利得，誠非固定，而縱使販賣之人從價差或量
    差中牟利方式雖異，其意圖營利之非法販賣行為仍屬同一。
    從而，舉凡有償交易，除足以反證其確係另基於某種非圖利
    本意之關係外，通常尚難因無法查悉其販入價格，做為是否
    高價賣出之比較，諉以無營利之意思而阻卻販賣犯行之追訴
    。本件被告陳育微販賣甲基安非他命時，屬有償交易，且均
    已取得價金，依上開說明，堪信其係為從事毒品交易確有販
    毒牟利之意圖。
  ㈧綜上所述，被告之抗辯不可採信，本案事證明確，被告販賣
    第二級毒品予證人羅君平之犯行，堪以認定。
三、論罪科刑
  ㈠按行為後法律有變更者，適用行為時之法律。但行為後之法
    律有利於行為人者，適用最有利於行為人之法律，刑法第2
    條第1項定有明文。查被告陳育微為本案犯行後，毒品危害
    防制條例第4條第2項規定業於109年1月15日修正公布，並於
    同年7月15日開始施行。修正前毒品危害防制條例第4條第2
    項規定：「製造、運輸、販賣第二級毒品者，處無期徒刑或
    7年以上有期徒刑，得併科新臺幣1千萬元以下罰金。」，修
    正後條文則規定：「製造、運輸、販賣第二級毒品者，處無
    期徒刑或10年以上有期徒刑，得併科新臺幣1千5百萬元以下
    罰金。」；同條例第17條第2項之修正前規定：「犯第4條至
    第8條之罪於偵查及審判中均自白者，減輕其刑」，修正後
    規定：「犯第4條至第8條之罪於偵查及歷次審判中均自白者
    ，減輕其刑」。綜合比較修正前、後法律規定之結果，其中
    第4條第2項之修正後法定刑度已較修正前提高，另第17條第
    2項規定於修正後有關符合自白減刑之規定較修正前為嚴格
    。依此，經綜合觀察全部罪刑比較之結果，修正後規定均未
    較有利於被告，依刑法第2條第1項本文規定，就被告陳育微
    所為本案犯行，自均應依修正前毒品危害防制條例規定予以
    處斷。
  ㈡核被告事實欄一所為，係犯修正前毒品危害防制第4條第2項
    販賣第二級毒品罪。其販賣前持有第二級毒品之低度行為，
    為其嗣後販賣之高度行為所吸收，不另論罪。
  ㈢被告前因違反毒品危害防制條例案件，經法院判處有期徒刑4
    月確定，於104年8月26日易科罰金執行完畢，有臺灣高等法
    院被告前案紀錄表1份在卷可按，其於徒刑執行完畢5年內，
    故意再犯本件上開有期徒刑以上之罪，為累犯，本院審酌其
    前案為施用毒品，本案進而販賣毒品，犯罪情節更為嚴重，
    對社會法益侵害風險更高，顯見被告陳育微未自前案執行中
    獲得教訓，刑罰反應力薄弱，經依累犯規定加重其刑，並未
    使被告所受刑罰超過其所應負擔之罪責，即無司法院釋字第
    775號解釋意旨所指應裁量不予加重最低本刑，否則將致過
    苛或罪刑不相當之情形，是就其本案販賣第二級毒品罪，除
    販賣第二級毒品罪法定刑為無期徒刑依法不得加重外，其餘
    有期徒刑及罰金刑，依刑法第47條第1項規定加重其刑。
四、駁回上訴之理由（即原判決被告陳育微有罪部分）：
  ㈠原審以被告販賣第二級毒品予羅君平犯行，罪證明確，因予
    適用修正前毒品危害防制條例第4條第2項，毒品危害防制條
    例第19條第1項，刑法第11條、第2條第1項前段、第47條第1
    項、第38條之1第1項前段、第3項之規定，審酌被告知悉甲
    基安非他命戕害人體身心健康之鉅，且販賣甲基安非他命之
    行為，為政府嚴厲查禁之舉，其為牟利而販賣第二級毒品甲
    基安非他命，不僅戕害國民身心健康，更助長毒品氾濫，戕
    害他人身心發展，危害社會安定，所為殊屬不該，兼衡其犯
    後否認犯行、販賣毒品之數量、獲利、販賣對象為1人之情
    形；另衡量以被告於原審審理時所述之智識程度、家庭生活
    狀況等一切情狀，量處有期徒刑7年6月之刑。原審就沒收部
    分，說明⒈被告就販賣第二級毒品犯行之所得1,000元，雖未
    扣案，仍應依刑法第38條之1第1項本文、第3項之規定宣告
    沒收，並諭知於全部或一部不能沒收或不宜執行沒收時，追
    徵其價額。⒉扣案三星廠牌0000000000號行動電話1支（含SI
    M卡1張），為被告與羅君平聯繫毒品交易所用之物（警卷第
    22頁），應依毒品危害防制條例第19條第1項規定，不問屬
    於犯罪行為人與否諭知沒收。⒊至其餘扣案手機及電子秤，
    尚無證據證明與本次販賣毒品有關，爰不為沒收之宣告等旨
    。
  ㈡本院審核原審就被告犯販賣第二級毒品罪認事用法俱無不合
    。又量刑輕重，係屬事實審法院得依職權裁量之事項，苟以
    行為人之責任為基礎，斟酌刑法第57條各款所列情狀而未逾
    越法定刑度，即不得遽指為違法。查原審判決就被告犯行已
    詳細記載其審酌科刑之一切情狀之理由，既未逾越法定刑度
    ，又未濫用自由裁量之權限，核無不當或違法之情形，故認
    原審就被告所犯上開之罪所量處之刑度，亦屬允當，且就沒
    收之適用及宣告，亦無適用法律錯誤之情形。被告上訴否認
    犯行，所辯均不足採，業經本院論駁如上，其執持前詞提起
    本件上訴為無理由，應予駁回。　
貳、無罪部分
一、公訴意旨另以：被告意圖營利，基於販賣第二級毒品之犯意
    ，在附表編號1所示之時間、地點，以附表編號1所示之方式
    販賣第二級毒品甲基安非他命予沈明賢1次，因認被告陳育
    微此部分亦涉犯修正前毒品危害防制條例第4條第2項之販賣
    第二級毒品罪嫌等語。
二、犯罪事實應依證據認定之，無證據不得認定犯罪事實；不能
    證明被告犯罪者，應諭知無罪之判決，刑事訴訟法第154 條
    第2 項、第301 條第1 項分別定有明文。次按認定不利於被
    告之證據須依積極證據，苟積極證據不足為不利於被告事實
    之認定，即應為有利被告之認定，更不必有何有利之證據；
    又犯罪事實之認定，應憑證據，如無相當之證據，或證據不
    足以證明，自不得以推測或擬制之方法，以為裁判之基礎。
    檢察官就被告犯罪事實，應負舉證責任，並指出證明之方法
    ，刑事訴訟法第161 條第1 項定有明文。故檢察官對於起訴
    之犯罪事實，應負提出證據及說服之實質舉證責任。倘其所
    提出之證據，不足為被告有罪之積極證明，或其指出證明之
    方法，無從說服法院以形成被告有罪之心證，基於無罪推定
    之原則，自應為被告無罪判決之諭知（最高法院92年度台上
    字第128號判決要旨參照）。另有罪之判決書應於理由內記
    載認定犯罪事實所憑之證據及其認定之理由，刑事訴訟法第
    310 條第1 款定有明文。而犯罪事實之認定，係據以確定具
    體刑罰權之基礎，自須經嚴格之證明，故其所憑之證據不僅
    應具有證據能力，且須經合法之調查程序，否則即不得作為
    有罪認定之依據。倘法院審理之結果，認為不能證明被告犯
    罪，而為無罪之諭知，即無前揭第154 條第2 項所謂「應依
    證據認定」之犯罪事實之存在。因此，同法第308 條前段規
    定，無罪之判決書只須記載主文及理由。而其理由之論敘，
    僅須與卷存證據資料相符，且與經驗法則、論理法則無違即
    可，所使用之證據亦不以具有證據能力者為限，即使不具證
    據能力之傳聞證據，亦非不得資為彈劾證據使用。故無罪之
    判決書，就傳聞證據是否例外具有證據能力，本無須於理由
    內論敘說明（最高法院100 年度台上字第2980號判決意旨參
    照），是原審以下所引用之證據，就證據能力部分爰不予論
    述。
三、又按施用毒品者指證某人為販毒或轉讓毒品之人，雖非屬共
    犯證人類型，但因彼此間具有利害關係，其陳述證言在本質
    上存有較大虛偽性之危險，為擔保其真實性，本乎刑事訴訟
    法第156 條第2 項規定之相同法理，自仍應認為有以補強證
    據佐證之必要性，藉以限制其證據上之價值。此之補強證據
    ，必須求之於該指證者之陳述本身以外，其他足資證明其所
    指之犯罪事實具有相當程度真實性之別一證據（最高法院10
    1年度台上字第1681號判決意旨參照）。又證人之陳述，不
    免因人之觀察、知覺、記憶、敘述、表達等能力及誠實信用
    ，而有偏差。是證人之陳述，其證明力是否充足，是否仍須
    補強證據輔助，應視證言本質上是否存在較大之虛偽危險性
    ，不得一概而論。準此，基於雙方對向行為之犯罪（對向犯
    ），指證者既非立於客觀見聞一定事實之第三人地位，其證
    言本質上亦存在較大之虛偽危險性，故為擔保陳述內容之真
    實性，應認須有補強證據，足使一般人對其陳述無合理之懷
    疑存在，而得確信其為真實（最高法院105年度台上字第394
    號判決意旨參照）。　　
四、檢察官認被告涉犯附表編號1所示販賣第二級毒品行為，係
    以證人沈明賢之證述、被告與沈明賢LINE對話翻拍照片及扣
    案手機及電子磅秤為其主要論據。訊據被告堅詞否認有附表
    編號1所示販賣第二級毒品行為，辯稱：「我沒有跟沈明賢
    碰面。」等語。經查：
  ㈠被告固不否認其於108年5月13日17時27分至21時44分之間有
    以LINE訊息向證人沈明賢以LINE傳送對話如下：「微：哪個
    應該不是很好、你有去處理東西嗎」「你還沒回答我」「你
    有處理了嗎」「我可以處理到48-49」（未接來電）「你如
    果要來不要三更半夜」之事實。證人沈明賢於警詢中證稱：
    「這是108年5月10日（應是5月13日，筆錄記載應屬有誤）
    的對話，我前次108年5月9日跟陳育微買完半兩安非他命毒
    品後，我跟他反映毒品品質不好，另外我問他有沒有其他比
    較好的，他回覆我還在找，後來他問到1兩重新台幣4萬8、4
    萬9的安非他命，向我兜售安非他命的對話。這是要購買交
    易毒品的對話。本次交易毒品沒有成功」，是上開LINE對話
    訊息是5月13日，時間非檢察官起訴5月8日、9日，且由被告
    陳育微傳「哪個不是很好」前之對話，看不出來沈明賢有抱
    怨購得毒品品質之內容，是否可逕為附表編號1行為之佐證
    ，已有疑義。復依二人之前之LINE對話訊息，沈明賢於14時
    44分有傳「幫我看看那個合用（傳送拍賣商品連結）」。被
    告陳育微回：都好、沒空看、來再說。沈明賢於14時45分再
    傳「知道了」（偵一卷第201頁），則二人談論者是先前交
    易之毒品或是該拍賣商品連結，確生疑義。
  ㈡又證人沈明賢在警詢中復證稱：「前一次交易的時間為108年
    5月9日16時許，在臺南市○○區○○○○道0號旁7-11，我以新臺
    幣29,000元價錢向陳育微購買二級毒品安非他命1小包（重
    量半兩）。這個7-11旁邊就是陳育微的表哥廖國龍住處附近
    ，陳育微跟我說她的上游約在廖國龍的住處，他去廖國龍的
    住處向上游拿到毒品後再跟我交易。本次毒品是由陳育微出
    面交付，並收取我購買毒品之金錢新臺幣29,000元；我是先
    去陳育微的住處，她聯繫她的上游之後，約在廖國龍的住處
    ，我們再約在臺南市○○區○○○○道0號旁7-11，等陳育微拿到
    毒品後交易」等語（警卷第67頁）。
  ㈢證人沈明賢復於偵查中證稱：「我在對話的前一或二天跟陳
    育微拿半兩的安非他命，29000元，我身上被扣的安非他命
    就是跟陳育微買的。當時我與陳育微是約去她家，我有去她
    家，因為她的上游在她的表哥廖國龍家，她就跟我說她要去
    廖國龍家，陳育微開她的車去廖國龍家，我騎我的機車到台
    一線省道一號，一邊往白河、一邊往嘉義的7-11，我到7-11
    時，陳育微已經在那邊了。我單純跟陳育微接觸，我給她錢
    ，她給我毒品，是在我剛剛說的7-11，在陳育微的車上給她
    錢。所以是一手交錢一手交貨。我想起來了，我在陳育微家
    時，是給她25000元。到了7-11，我上陳育微的車，陳育微
    就拿一包安非他命給我，是裝在夾鍊袋裡面，同時陳育微跟
    我說還要再補4000元，我就再拿4000元給她」等語（偵一卷
    第187至188頁），交付價金之部分，由原一次交付29000元
    ，又證稱先交付25000元後，再經由被告陳育微要求補交付4
    000元，突生與警詢所無之情節，所述已有差異。
  ㈣證人沈明賢於原審審理時又改證稱：「那時候是跟她講的是
    要跟她拿一錢『號仔（台語）』，海洛因，那時候是一錢海洛
    因。那時候，因為我不是記得很詳細，因為那時候記得的是
    去，跟她約定是當面說好是買海洛因，後面又多補一個半兩
    安仔，因為她沒有，再連絡到別的地方去」等語（原審卷第
    265至266頁），改證稱是要和被告陳育微購買海洛因，又突
    然要購買甲基安非他命，被告陳育微無貨再另改他處，情節
    復與其先前證述產生歧異。而其在原審審理時復證稱：「我
    們後來才跑去7-ELEVEN的，她先到。我拿錢給她，她幫我去
    拿，然後再回到7-ELEVEN把毒品給我，不是收了錢，當下就
    立刻拿毒品給我」等語（原審卷第271頁），就交付款項部
    分又改證稱是先拿錢給被告陳育微，被告陳育微才去拿毒品
    交付，與其在偵查中所證是一手交錢一手交貨不同。是證人
    沈明賢先後所證交易過程、內容俱生疑義，實難採為被告陳
    育微不利之認定。
  ㈤又證人沈明賢於108年5月13日為警查獲涉嫌販賣毒品，其在
    自己案件中就被告陳育微指證為毒品來源，有沈明賢警詢筆
    錄可按（警卷第53至62頁）。證人沈明賢當時非無可能認知
    指證上手可能獲得減刑之優惠而加以指證，其與被告陳育微
    彼此間具有利害關係，其證詞證明力已不甚高。是本案縱使
    被告於羈押訊問自白有販賣毒品予沈明賢，在無其他無合理
    懷疑之證據予以補強，不能遽論被告有起訴書附表編號1之
    犯行。
五、綜上所述，公訴意旨雖認被告陳育微另有附表編號1販賣第二級毒品予證人沈明賢而犯販賣第二級毒品罪嫌，惟經核卷內所提出之證據及證明方法，尚不足為被告陳育微此部分有罪之積極證明，以說服本院形成被告陳育微無合理懷疑之有罪確信心證。揆諸首揭規定及說明，上述部分既不能證明被告陳育微此部分犯罪，應為被告有利之認定；原審因認檢察官所舉證據，不足證明被告有販賣第二級毒品予證人沈明賢犯行，因而對被告此部分為無罪之諭知，其認事用法，核無違誤。
六、駁回上訴之理由：
　㈠檢察官上訴意旨略以：觀諸證人沈明賢之歷次供述，有關其
    向被告購買毒品甲基安非他命之內容，就交易時間為108年5
    月8、9日間，地點在臺南市○○區○○○○道0號旁之統一超商，
    交易金額為2萬9000元等基本事實，證人前後所述並無齟齬
    之處，雖證人就交付款項部分究係先拿錢給被告，被告才去
    拿毒品交付，或係當面一手交錢一手交貨，前後證述並非一
    致，然就購毒者而言，一般毒品交易，大多著重在交易之對
    象是否可信，取得之毒品種類、數量是否與購買金額相符，
    鮮少特別會留意交付款項之經過，再參以證人沈明賢在原審
    為證述時已距本件事發後約2年6個月，則其就此交易細節部
    分，或因記憶模糊致證述略有出入亦屬合理，尚難據此逕認
    其證述全然不可採信。況證人沈明賢就該次向被告購買毒品
    之經過，在原審審理中是證稱：該次原本跟被告是約定購買
    海洛因，後面又多補一個半兩安非他命，因為被告沒有，所
    以再連絡到別的地方即統一超商去等語，則苟證人沈明賢真
    欲設詞誣指向被告購買毒品乙情，其大可配合先前於警詢、
    偵訊中所證內容，即該次係向被告購得毒品甲基安非他命，
    又何須徒增先前所無之情節以啟人疑竇，打擊自己證詞之可
    信性？且觀之證人就該次交易地點及經過之證述：當時我與
    被告是約去她家，到她家後，她說要去找上游拿毒品，就開
    車出門，我則騎機車到台一線省道旁之統一超商等語，此等
    迂迴、複雜之交易經過，亦不似憑空編造，堪信證人沈明賢
    所證向被告購買毒品甲基安非他命乙節可採。此外，被告在
    原審法院羈押訊問時，已自陳有販賣毒品予證人沈明賢之情
    ，並稱此確實是事實，其並非是為了交保才承認等語，此有
    原審法院109年度聲羈字第58號案件相關卷證資料及訊問筆
    錄存卷可參，益證被告確有販賣第二級毒品甲基安非他命予
    證人沈明賢之犯行無訛等語。
　㈡惟按以毒販間通話之通訊監察譯文作為購毒者所指證販毒者
    犯罪事實之補強證據，仍必須渠等之對話內容，依社會通念
    已足以辨別明白其所交易毒品之種類，始足與焉，否則對於
    語意隱晦不明之對話，即令指證者證述其對話內容之含意即
    係交易某種類之毒品，除非被指為販毒之被告坦認，或依被
    告之品格證據可供為證明其具犯罪之同一性（如其先前有關
    販賣該種類毒品案件之暗語，與本案通訊監察譯文內容相同
    ，兩案手法具有驚人相似性或同一性），或司法警察依據通
    訊監察之結果即時啟動調查因而破獲客觀上有可認為販賣該
    類毒品之跡證者外，因仍屬指證者單方之陳述本身，自尚須
    其所述交易該類毒品犯罪事實之補強證據（最高法院109年
    度台上字第2638號判決意旨參照）。證詞如係毒品下游之買
    方、受讓者所為供述，是否確實可信，應須有補強證據，以
    擔保其真實性。又毒品交易、轉讓之雙方，乃具有對向性之
    關係，為避免毒品購買者、受讓者圖邀減刑寬典而虛構毒品
    來源，仍須調查其他補強證據，以確保其陳述與事實相符，
    始能採為被告犯罪之證據；此為向來最高法院針對販毒案件
    宣示之事實審審理論證依據所應謹守之證據法則與論理法則
    。檢察官上訴意旨雖以起訴書附表一編號1之犯罪事實迭據
    證人沈明賢於警詢、偵查中證述綦詳，不似憑空編造，此外
    並有與起訴書附表編號1相關之LINE對話紀錄等證據足憑，
    且被告亦曾於原審羈押訊問時就上述犯罪事實坦承不諱，而
    指摘原判決此部分無罪之諭知不當。然而，依前述法文規定
    及說明，被告之自白不得作為認定其犯罪之唯一證據，且原
    審因起訴書附表編號1證人沈明賢之前後購毒證述情節已有
    瑕疵，被告與證人沈明賢上開LINE對話訊息是「5月13日」
    ，時間非檢察官起訴之交易毒品之「5月8日、9日」，時間
    已有相當相隔，是否可認雙方訊息內容即與本次毒品交易有
    關，即非無疑，且由被告傳「哪個不是很好」前之對話，且
    同時段證人沈明賢亦有傳送拍賣商品連結網址之訊息，並要
    被告「幫我看看那個合用」之語，則無法確定證人沈明賢有
    抱怨購得毒品品質之內容，或談論是與該拍賣商品連結相關
    之事，則是否可逕為附表編號1行為之補強佐證，確有疑義
    。是此部分檢察官所指犯行，尚欠缺其他補強證據以佐證其
    等之供證內容，而認檢察官之舉證仍不足為被告有罪之確信
    ，且被告之自白無法與前述證人證述印證相符，因而不能證
    明被告此部分犯罪，於判決理由均詳予論述，並無違背經驗
    法則及論理法則，業經原審論述如前，況且證人沈明賢關於
    不利於被告之陳述，除本身具有瑕疵外，經調查結果並無任
    何如監視錄影畫面、蒐證照片等補強證據足以擔保其真實性
    。是本件起訴書附表編號1部分，尚無佐證足以補強上開證
    人沈明賢所為不利於被告指證之憑信性（即證明力），不能
    資為不利於被告之認定。從而，證人沈明賢上揭證述既存有
    前後不一及互核不相吻合之情形而有瑕疵，其證詞之憑信性
    及真實程度猶屬有疑，難遽予採信，證人沈明賢與被告之LI
    NE訊息內容，亦無法確認與毒品交易相關，此部分欠缺補強
    證明。然檢察官上訴意旨並未提出足以影響原判決之新事證
    ，僅就原審依職權為證據取捨及心證形成之事項，再為爭執
    ，其單以證人沈明賢所證述毒品交易過程，不似憑空編造即
    認其所述可採，及對與被告所涉起訴書附表編號1相關之雙
    方LINE對話紀錄內容自為不利被告之解讀，並無提出其他積
    極可調查之補強證據以證實，係對於原審取捨證據及判斷其
    證明力職權之適法行使，仍持己見為不同之評價；職是，檢
    察官僅以被告及證人之辯解或說詞為單獨依據，均無提出足
    以擔保身分為購毒者之證人證詞真實性之補強證據，自無法
    遽為不利於被告之認定，仍無從使本院就此部分形成被告有
    罪之心證，是檢察官此部分之上訴為無理由，應予駁回。
據上論斷，應依刑事訴訟法第368條，判決如主文。
本案經檢察官蔡宜玲提起公訴，檢察官黃信勇提起上訴，檢察官
周文祥到庭執行職務。
中　　華　　民　　國　　111 　年　　10　　月　　6 　　日
                  刑事第五庭    審判長法  官  張瑛宗
                                      法  官  李秋瑩
                                      法  官  黃裕堯
以上正本證明與原本無異。
有罪部分，如不服本判決應於收受送達後20日內向本院提出上訴
書狀，其未敘述上訴理由者，並得於提起上訴後20日內向本院補
提理由書（均須按他造當事人之人數附繕本）「切勿逕送上級法
院」。
無罪部分，檢察官如不服本判決應於收受本判決後20日內向本院
提出上訴書，其未敘述上訴理由者並得於提起上訴後20日內向本
院補提理由書（但應受刑事妥速審判法第9條規定之限制）。被
告不得上訴。
　　　　　　　　　　　　　　　　　　　書記官  蔡孟芬
中　　華　　民　　國　　111 　年　　10　　月　　6 　　日

附錄本案論罪科刑法條全文：
修正前毒品危害防制條例第4條
製造、運輸、販賣第一級毒品者，處死刑或無期徒刑；處無期徒
刑者，得併科新臺幣二千萬元以下罰金。
製造、運輸、販賣第二級毒品者，處無期徒刑或七年以上有期徒
刑，得併科新臺幣一千萬元以下罰金。
製造、運輸、販賣第三級毒品者，處七年以上有期徒刑，得併科
新臺幣七百萬元以下罰金。
製造、運輸、販賣第四級毒品者，處五年以上十二年以下有期徒
刑，得併科新臺幣三百萬元以下罰金。
製造、運輸、販賣專供製造或施用毒品之器具者，處一年以上七
年以下有期徒刑，得併科新臺幣一百萬元以下罰金。
前五項之未遂犯罰之。

刑事妥速審判法第9條
除前條情形外，第二審法院維持第一審所為無罪判決，提起上訴
之理由，以下列事項為限：
一、判決所適用之法令牴觸憲法。
二、判決違背司法院解釋。
三、判決違背判例。
刑事訴訟法第377條至第379條、第393條第1款規定，於前項案件
之審理，不適用之。 

附表（起訴書附表）
編號 交易對象 交易時間、地點 交易方式 毒品種類 交易金額 (新臺幣) 原判決主文 1 沈明賢 民國108年5月8、9日16時許，在臺南市○○區○○○○道0號旁之統一超商 沈明賢、陳育微以通訊軟體LINE聯繫，於左列時地完成交易。 甲基安非他命 2萬9000元 無罪 2 羅君平 109年3月9日17、18時許，在臺南市○○區交流道下 羅君平、陳育微以通訊軟體LINE聯繫，於左列時地完成交易。 甲基安非他命 1,000元 陳育微犯販賣第二級毒品罪，累犯，處有期徒刑柒年陸月。扣案三星廠牌0000000000號行動電話壹支（含SIM卡壹張）沒收、未扣案犯罪所得新臺幣壹仟元沒收，如全部或一部不能沒收或不宜執行沒收時，追徵其價額。